【裁判字號】    97,抗,635
【裁判日期】    970619
【裁判案由】    聲請減刑
【裁判全文】
臺灣高等法院刑事裁定                   97年度抗字第635號
抗 告 人
即受刑人  甲○○
上列抗告人因聲請減刑案件，不服臺灣桃園地方法院97年度聲減
更字第2號，中華民國97年5月8日裁定，提起抗告，本院裁定如
下：
    主  文
抗告駁回。
    理  由
一、原裁定意旨略以：抗告人即受刑人甲○○，於附表所示日期
    犯如附表所示之2罪，均經確定在案，因受刑人所犯如附表
    所示2罪，已於民國97年6月2日執行完畢，不符中華民國96
    年罪犯減刑條例第8條第1項規定之減刑條件，且受刑人非刑
    事訴訟法第477條第1項定應執行刑之聲請權人，爰駁回受刑
    人就附表所示2罪之減刑聲請等語。
二、抗告意旨則以：受刑人所犯如附表編號１所示之罪，與受刑
    人另犯之違反毒品危害防制條例案件（於95年12月4日經臺
    灣桃園地方法院於以95年度訴緝字第161號，判處有期徒刑8
    月及5月，應執行有期徒刑11月，於96年1月19日確定，嗣經
    減其宣告刑為2分之1），係同時間、地點所犯之罪，合於數
    罪併罰之要件，自應將附表所示之2罪宣告減刑後，合併定
    應執行之刑。爰請求撤銷原裁定，另為准予宣告減刑並定應
    執行刑之裁定云云。
三、本院查：
（一）按當事人未聲請之事項，本於不告不理原則，法院不得予
      以審理；又抗告程序進行中，當事人不得追加新聲請事項
      ，此為訴訟法則。本件受刑人於97年1月10日所提之刑事
      聲請狀，僅以附表所示2罪，前未經減刑裁定，聲請減刑
      及定應執行之刑。是以法院所應審究者，係受刑人關於附
      表所示2罪之減刑及定執行刑，至於附表所示2罪應否與其
      他毒品案件，一併減刑及定執行刑，不在本件審理範圍，
      合先敘明。
（二）受刑人前於92年8月18日因犯偽造特種文書罪，經臺灣桃
      園地方法院於92年12月30日以92年度桃簡字第1900號判處
      有期徒刑5月，於93年4月26日確定；又於92年4月中旬至
      同年6月10日因妨害婚姻罪，經同法院於93年4月28日以93
      年度桃簡字第360號判處有期徒刑4月，同年6月14日確定
      。2罪於96年3月1日經同法院以96年度聲字第553號裁定應
      執行有期徒刑8月，同年月12日確定，受刑人於95年10月3
      日入監服刑，至96年6月2日執行完畢，有臺灣桃園地方法
      院檢察署96年執更新字第389號執行指揮書在卷可參（受
      刑人另於92年6月12日至同年8月27日因違反毒品危害防制
      條例等案件，經臺灣桃園地方法院於95年12月4日以95年
      度訴緝字第161號判處有期徒刑8月及5月，應執行有期徒
      刑11月，於96年1月19日確定，嗣經減其刑為2分之1，檢
      察官雖未將受刑人所犯上開毒品罪，聲請法院與附表所示
      2罪合併定應執行之刑，然受刑人復於92年6月12日至同年
      8月27日因竊盜案件，經臺灣桃園地方法院於95年12月4日
      以95年度易緝字第117號判處有期徒刑10月，於96年5月22
      日經本院以96年度上易字第808號駁回上訴確定。於95年1
      2月29日因竊盜案件，經臺灣桃園地方法院以95年度易字
      第1742號判處有期徒刑10月，於96年2月5日確定。又於96
      年5月24日因妨害風化案件，經臺灣桃園地方法院以95年
      度訴緝字第162號判處有期徒刑4月，於96年6月23日確定
      。上述5罪於96年11月30日經臺灣桃園地方法院以96年度
      聲減字第9504號裁定分別減為有期徒刑4月、2月又15日、
      5月、5月及2月，合併定應執行有期徒刑1年5月，經合法
      確定，並接續附表所示案件執行，刑期起算日為96年6月3
      日，執行期滿日為97年10月26日，現正於臺灣臺南監獄執
      行中，亦有本院被告前案紀錄表、臺灣桃園地方法院檢察
      署檢察官96年度執檢更丑字第10038號執行指揮書在卷可
      憑）。本件受刑人如附表所示2罪，既已於中華民國96年
      罪犯減刑條例生效前之96年6月2日業經執行完畢，依該條
      例第8條第1項規定，即與減刑條件不符，自難再就此2罪
      聲請減刑。
（三）綜上所述，原裁定以抗告人所犯如附表所示之2罪，不符
      華民國96年罪犯減刑條例規定，裁定駁回受刑人之減刑聲
      請，尚無不合，抗告意旨仍執前揭情詞指摘原裁定不當，
      提起抗告，為無理由，應予駁回。
據上論斷，應依刑事訴訟法第412條，裁定如主文。
中    華    民    國     97    年    6    月    19    日
                  刑事第十三庭審判長  法  官  曾德水
                                      法  官  林婷立
                                      法  官  談  虎
以上正本證明與原本無異。
不得再抗告。
                                      書記官  黃家麟
中    華    民    國    97    年    6     月    23    日
附表
┌─────────┬────────┬────────┐
│編              號│      01        │       02       │
├─────────┼────────┼────────┤
│罪              名│  變造身分證    │連續與有配偶之人│
│                  │                │相姦            │
├─────────┼────────┼────────┤
│宣      告      刑│  有期徒刑5月   │  有期徒刑4月   │
├─────────┼────────┼────────┤
│犯   罪    日   期│  92年8月18日   │自92年4月中旬至 │
│                  │                │92年6月10日止   │
├─────────┼────────┼────────┤
│偵   查   機   關 │臺灣桃園地方法院│臺灣桃園地方法院│
│及   案   號      │檢察署92年度偵字│檢察署92年度偵字│
│                  │第14415號       │第10748號       │
├───┬─────┼────────┼────────┤
│      │法      院│臺灣桃園地方法院│臺灣桃園地方法院│
│最  後├─────┼────────┼────────┤
│      │案      號│  92年度桃簡字  │  93年度桃簡字  │
│      │          │  第1900號      │  第360號       │
│事實審├─────┼────────┼────────┤
│      │ 判決日期 │  92年12月30日  │  93年4月28日   │
├───┼─────┼────────┼────────┤
│      │法      院│臺灣桃園地方法院│臺灣桃園地方法院│
│確  定├─────┼────────┼────────┤
│      │案      號│  92年度桃簡字  │  93年度桃簡字  │
│      │          │  第1900號      │  第360號       │
│判  決├─────┼────────┼────────┤
│      │ 確定日期 │  93年4月26日   │  93年6月14日   │
├───┴─────┼────────┼────────┤
│所   犯    法   條│  刑法第212條   │刑法第239條後段 │
├─────────┼────────┴────────┤
│  備         註   │上開2罪業經臺灣桃園地方法院96年度 │
│                  │聲減字第553號裁定應執行有期徒刑8月│
│                  │；嗣受刑人於95年10月3日入監服刑， │
│                  │並於96年6月2日執行期滿。          │
└─────────┴─────────────────┘


司法院資訊處製作；財團法人民間司法改革基金會備份。
